臺灣基隆地方法院刑事判決　　　　　　　 94年度訴字第280號
公　訴　人　臺灣基隆地方法院檢察署檢察官
被　　　告　乙○○
　　　　　　　　　　現於台灣基隆監獄基隆分監
上列被告因違反毒品危害防制條例案件，經檢察官提起公訴（94
年度毒偵字第32號），本院合議庭裁定由受命法官獨任進行簡式
審判程序，茲判決如下：
    主  文
乙○○施用第一級毒品，累犯，處有期徒刑玖月。
    理  由
一、犯罪事實：
    乙○○前因施用毒品案件，經觀察、勒戒後，認無繼續施用
　　毒品之傾向，經臺灣基隆地方法院檢察署檢察官於民國88年
 　 5月21日，以88年度偵字第1962號為不起訴處分確定；復因
　　施用第二級毒品安非他命，經觀察、勒戒後，認有繼續施用
  　毒品之傾向送強制戒治，檢察官聲請簡易判決處刑，經本院
    於89年10月25日，以89年度瑞簡字第121號判處有期徒刑6月
　　，於同年12月1日確定；又因施用第二級毒品安非他命，經
  　檢察官提起公訴，本院於90年11月23日，以90年易字第584
　　號判處有期徒刑7月，於91年2月8日確定，二案接續執行，
  　於92年4月4日縮短刑期假釋出監，縮刑期滿日期為92年5月
　　11日，其未執行之刑，以已執行論。嗣再犯施用第二級毒品
  　案件，經檢察官提起公訴，經臺灣高等法院於93年12月7日
　　，以93年度上易字第1831號判處有期徒刑8月確定（現執行
  　中）。詎乙○○仍不知悔改，復基於施用第一級毒品海洛因
    之犯意，於93年11月26日中午許，在台北縣瑞芳鎮○○路13
    1號住處，施用第一級毒品海洛因1次。嗣於同年11月28日14
　　時15分許，在基隆市○○路393巷50號前，為警盤檢查獲，
  　當場扣得安非他命（毛重1.1公克），並採集尿液送驗呈嗎
　  啡陽性反應，查悉上情。（涉施用第二級毒品部分，檢察官
  　另行偵辦）
二、程序事項：
    本件被告乙○○所犯者非為死刑、無期徒刑、最輕本刑為3
    年以上有期徒刑之罪或高等法院管轄第一審案件，其於準備
    程序進行中，先就被訴事實為有罪之陳述，經告知其簡式審
    判程序之旨，並聽取公訴人之意見後，本院依刑事訴訟法第
    273條之1第1項之規定，裁定由受命法官獨任進行簡式審判
    程序，合先敘明。
三、認定事實所依據之證據及理由：
（一）被告自白：被告於本院審理中自白其於前述時、地施用第
      1 級毒品之犯行事實，其任意自白核與下列事證相符，應
      堪採為證據。
（二）尿液檢驗結果：
      基隆市衛生局檢驗成績書、台灣尖端先進生技醫藥股份有
      限公司濫用藥物檢驗報告乙紙（附於93年度毒偵字第2369
      號第45頁、94年度毒偵字第32號偵查卷第17頁卷內）被告
      經警查獲後所採集之尿液經檢驗結果，均呈海洛因代謝物
      嗎啡陽性反應。另本院審理時再送覆驗結果，亦呈嗎啡陽
      性反應，此有調科壹字第09462101930號法務部調查局檢
      驗通知書附卷可稽。
（三）乙○○前因施用毒品案件，經觀察、勒戒後，認無繼續施
      用毒品之傾向，經臺灣基隆地方法院檢察署檢察官為不起
　　　起訴處分確定；復因施用第二級毒品安非他命，經觀察、
　　　勒戒後，認有繼續施用毒品之傾向送強制戒治，並於90年
      4月19日停止戒治交付保護管束於90年9月20日期滿，檢察
  　　官聲請簡易判決處刑，經本院於89年10月25日，以89年度
    　瑞簡字第121號判處有期徒刑6月，於同年12月1日確定；
　　　又因施用第二級毒品安非他命，經檢察官提起公訴，本院
　　　於90年11月23日，以90年易字第584號判決判處有期徒刑7
　　　月，於91年2月8日確定，二案接續執行，於92年4月4日縮
  　　短刑期假釋出監，縮刑期滿日期為92年5月11日。嗣再犯
  　　施用第二級毒品案件，檢察官提起公訴，經臺灣高等法院
  　　於93年12月7日，以93年度上易字第1831號判決判處有期
　　　徒刑8月確定（現執行中）。此有檢察官不起訴處分書、
      檢察官聲請簡易判決處刑書、本院判決書、台灣高等法院
      判決書及被告全國前案紀錄表在卷可按。
四、論罪及科刑之理由：
（一）查海洛因係毒品危害防制條例第2 條第2 項第1 款所定之
      第1級毒品。核被告乙○○所為，係犯毒品危害防制條例
      第10條第1項之施用第1級毒品罪。又被告施用第1級毒品
      前，持有第1級毒品海洛因之低度行為，應為其施用第1級
      毒品之高度行為所吸收，不另論罪。被告受有期徒刑執行
　　　完畢後，五年內再犯有期徒刑以上之罪，應論以累犯，依
　　　法加重其刑。
（二）本院審酌毒品對於人體會產生成癮性，係足以危害個人健
      康及社會安全之管制藥物，被告經過執行觀察、勒戒，猶
      不知戒除濫行施用毒品惡習，再犯本件施用毒品罪，深陷
      毒坑無法自拔，及其犯罪之自我麻醉動機、犯罪之手段、
      所生自我戕害結果及犯罪後之態度等一切情狀，量處如主
      文所示之刑，以示懲儆。
五、適用之法律依據：
    刑事訴訟法第273 條之1 第1 項、第299 條第1 項前段，毒
    品危害防制條例第10條第1項、刑法第11條前段、第47條。
本案經檢察官甲○○到庭執行職務。
中　　華　　民　　國　　94　　年　　11　　月　24　　日
                  刑事第二庭法  官  陳伯厚
以上正本證明與原本無異。
對於本件判決如有不服，應於收受送達後10日內，向本院提出上
訴書狀，上訴於臺灣高等法院，並按他造當事人之人數附具繕本
。
中　　華　　民　　國　　94　　年　　11　　月　24　　日
                            書記官  明祖斌
附錄論罪法條：
毒品危害防制條例第10條第1項
施用第一級毒品者，處 6 月以上 5 年以下有期徒刑。
